【裁判字號】    97,聲,951
【裁判日期】    970625
【裁判案由】    停止強制執行
【裁判全文】
臺灣桃園地方法院民事裁定               97年度聲字第951號
聲  請  人  戊○○
                        號3樓.
            乙○○
                        號4樓.
            己○○
                        號4樓.
            辛○○
                        號5樓.
            庚○○
                        號2樓.
            丙○○
                        號4樓.
            丁○○
                        號6樓.
            丙○○
                        號6樓.
            壬○○
                        號3樓.
相  對  人  喬富資產管理有限公司
法定代理人  甲○○
上列當事人間聲請停止強制執行事件，本院裁定如下：
    主  文
聲請人供擔保新臺幣伍拾玖萬壹仟佰玖拾柒元後，本院九十六
年度執字第五０二三０號清償債務強制執行事件之強制執行程序
，對於聲請人所主張使用權之車位（詳附表一及附表二；坐落基
地為桃園縣楊梅鎮○○○段90、90之91地號，桃園縣楊梅鎮○○
○路○ 段12巷3 弄8 號地下室），於本院九十七年度訴字第一０
七五號第三人異議之訴事件判決確定或終結前，應暫予停止。
    理  由
一、按：「有回復原狀之聲請或提起再審或異議之訴，或對於和
    解為繼續審判之請求，或提起宣告調解無效之訴，撤銷調解
    之訴，或對於許可強制執行之裁定提起抗告時，法院因必要
    情形，或依聲請定相當並確實之擔保，得為停止強制執行之
    裁定。」，強制執行法第18條第2 項定有明文。
二、本件聲請人以其已向本院提起第三人異議之訴（案號：97年
    訴字第1075號）為理由，聲請裁定停止本院96年度執字第50
    230號強制執行事件之強制執行程序。
三、經查，本院調取本院96年度執字第50230 號執行卷宗及本院
    97年訴字第1075號債務人異議之訴卷宗審究後，聲請人就渠
    等所主張有使用權之車位（詳附表一及附表二；坐落基地為
    桃園縣楊梅鎮○○○段90、90之91地號，桃園縣楊梅鎮○○
    ○路○ 段12巷3 弄8 號地下室）之部分，已提起第三人異議
    之訴，如能獲得勝訴判決確定，相對人即不得對聲請人所主
    張有使用權之車位為強制執行，為免聲請人將來訴訟判決確
    定或終結後，受有無法回復原狀之損害，其聲請於前開訴訟
    事件判決確定或終結前，暫予停止本院96年度執字第50230
    號清償債務事件之強制執行程序，就聲請人渠等所主張有使
    用權之車位部分，應予准許。
四、又查，相對人本得藉由拍賣程序，對其債權新臺幣（下同）
    2,731,630 元及利息部分獲得清償，而聲請人因渠等主張有
    使用權之車位部分，提起第三人異議之訴而停止執行程序，
    債權人所受之損害，應為其債權未能立即受償所造成之利息
    損失。參酌各級法院辦案期限實施要點規定，第一審為1年4
    個月、第二審為2 年、第三審為1 年，則計算至判決確定之
    期間，約為4 年4 月。而本院96年度執字第50230 號清償債
    務事件之執行標的金額為2,731,630 元，聲請人渠等所主張
    有使用權之車位部分，因未能及時送鑑定其價額，故應暫以
    本院96年度執字第50230 號清償債務事件之執行標的金額即
    2,731,630 元來計算相對人可能遭受之損害。次按應付利息
    之債務，其利率未經約定，亦無法律可據者，週年利率為百
    分之5 ，民法第203 條定有明文。是以，本件相對人因停止
    強制執行程序其可能遭受之損害約為591,397 元（計算式：
    2,731,630 元5 ％ (4 ＋4/12) ＝591,397 元，元以下
    四捨五入）。基此，爰酌定聲請人於提供擔保金591,397 元
    之後，本院96年度執字第50230 清償債務強制執行事件之強
    制執行程序，對於聲請人所主張使用權之車位（詳附表一及
    附表二；坐落基地為桃園縣楊梅鎮○○○段90、90之91地號
    ，桃園縣楊梅鎮○○○路○ 段12巷3 弄8 號地下室），於本
    院97年度訴字第1075號第三人異議之訴事件判決確定或終結
    前，應暫予停止。
五、依強制執行法第18條第2 項，裁定如主文。
中    華    民    國    97    年    6     月    25    日
                  民事第二庭法  官  呂仲玉
以上正本係照原本作成。
如對本裁定抗告，應於收受裁定正本送達後10日內向本院提出抗
告狀，並繳納抗告裁判費新台幣1,000 元。
中    華    民    國    97    年    6     月    25    日
                            書記官  賴柏仲


司法院資訊處製作；財團法人民間司法改革基金會備份。
